臺灣臺北地方法院小額民事判決
111年度北小字第2785號
原      告  華南產物保險股份有限公司

法定代理人  陳文智
訴訟代理人  蔡明軒
被      告  陳國大
上列當事人間請求損害賠償事件，本院於民國111年9月28日言詞
辯論終結，判決如下：
　　主　　文
原告之訴駁回。
訴訟費用新臺幣1,000元由原告負擔。
　　理由要領
一、原告主張被告於民國109年12月8日7時30分許，駕駛車牌號
    碼000-0000號自小客車，行經臺北市中正區博愛路南門郵局
    前時，因停車時未保持安全距離之疏失碰撞原告承保訴外人
    林華融所有之車牌號碼000-0000號自小客車（下稱系爭車輛
    ）。系爭車輛經送廠修復，支出必要修復費用新臺幣（下同
    ）22,222元，其中工資15,015元、零件7,207元，原告已依
    約賠付被保險人，並依保險法第53條第1項規定取得代位求
    償權等語。被告則以伊否認與系爭車輛發生碰撞等語置辯。
    經查：
　㈠按因故意或過失，不法侵害他人之權利者，負損害賠償責任
    ，民法第184條第1項前段定有明文。次按當事人主張有利於
    己之事實者，就其事實有舉證之責任，但法律別有規定，或
    依其情形顯失公平者，不在此限，民事訴訟法第277條定有
    明文。民事訴訟如係由原告主張權利者，應先由原告負舉證
    之責，若原告先不能舉證，以證實自己主張之事實為真實，
    則被告就其抗辯事實即令不能舉證，或其所舉證據尚有疵累
    ，亦應駁回原告之請求（最高法院106年度台上字第298號、
    105年度台上字第2317號判決意旨參照）。
　㈡原告主張本件事故係因被告停車時未注意保持安全距離而肇
    事云云，惟查，經向臺北市政府警察局交通警察大隊調閱本
    件道路交通事故相關資料，雖有照片顯示被告車輛停於系爭
    車輛後方（卷第37頁），然此不能證明被告車輛有撞及系爭
    車輛，經本院函詢交通警察大隊本件有無監視器畫面資料，
    據覆略稱：本件非屬道路交通事故，且無人受傷，因單純民
    事案件非警察機關權責，除登記聯單外，並無監視器畫面及
    現場圖、照片等相關資料可提供等語（卷第95-97頁），是
    原告所提出證據資料，不足證明被告於停車時有未注意保持
    安全距離之疏失，並造成系爭車輛損失，自無從為有利於原
    告之認定。
　㈢綜上所述，原告依依侵權行為損害賠償之法律關係請求被告
    給付22,222元及法定遲延利息，為無理由，應予駁回。
二、本件事證已臻明確，兩造其餘攻擊防禦方法，於本判決結果
    不生影響，爰不一一論述，併此敘明。
三、訴訟費用負擔之依據：民事訴訟法第78條。本件訴訟費用額
    ，依後附計算書確定如主文所示金額。
中　　華　　民　　國　　111 　年　　10　　月　　12　　日
　　　　　　　　　臺灣臺北地方法院臺北簡易庭
　　　　　　　　　　　　　　　法　官　蔡玉雪
以上正本證明與原本無異。
如不服本判決，須以違背法令為理由，於判決送達後20日內向本
庭提出上訴狀（應按他造當事人之人數附繕本）；如委任律師提
起上訴者，應一併繳納上訴審裁判費。
中　　華　　民　　國　　111 　年　　10　　月　　12　　日
　　　　　　　　　　　　　　　書記官　陳黎諭
計   算   書：
項　　　　目　　　　　　金額（新臺幣）　　備　　註
第一審裁判費　　　　　　1,000元
合　　　　計　　　　　　1,000元
附錄：
一、民事訴訟法第436條之24第2項：
　　對於小額程序之第一審裁判上訴或抗告，非以其違背法令為
    理由，不得為之。
二、民事訴訟法第436條之25：
　　上訴狀內應記載上訴理由，表明下列各款事項：
    ㈠原判決所違背之法令及其具體內容。
    ㈡依訴訟資料可認為原判決有違背法令之具體事實。